【裁判字號】    92,易,291
【裁判日期】    920307
【裁判案由】    妨害自由
【裁判全文】
臺灣板橋地方法院刑事判決                          九十二年度易字第二九一號
    公  訴  人  臺灣板橋地方法院檢察署檢察官
    被      告  乙○○
右列被告因妨害自由案件，經檢察官提起公訴（九十年度偵字第一七一０六號），本
院判決如左：
    主  文
乙○○連續無故侵入他人住宅，處拘役參拾日，如易科罰金，以參佰元折算壹日。
    事  實
一、乙○○於民國九十年二月二十一日上午十時許，在本院民事執行處代理母親黃馮
    陳秀參與拍賣甲○○所有位於臺北縣三峽鎮○○路二十三號六樓房屋（住宅）之
    投標並得標，得標後，明知黃馮秀妹尚未取得該屋之所有權，竟基於概括之犯意
    ，為了解屋況，先於九十年二月二十一日下午六時許（起訴書誤載為九十年二月
    二十三日），以向不知情、任職於正穩房屋仲介股份有限公司之友人彭明傑借用
    之鑰匙（該鑰匙為甲○○先前委託該公司出賣時所交付者），開啟大門之方式（
    起訴書載為僱用不知情之鎖匠），無故侵入該住宅；嗣為移置保管該屋內遺留之
    物品，復於同年三月一日上午九時五十分（起訴訴略載為三月一日），以相同之
    方式，再無故侵入該住宅。嗣於九十年三月十四日中午十二時三十分許，甲○○
    欲前往上開房屋整理並搬遷屋內物品時，始悉上情。
二、案經甲○○訴由臺北縣政府警察局三峽分局報請臺灣板橋地方法院檢察署檢察官
    偵查起訴。
    理  由
一、訊據被告乙○○固坦承於右揭時間、地點，先後二次以向友人彭明傑借用之鑰匙
    ，開啟大門方式，進入告訴人甲○○所有上開房屋之事實，惟否認有何侵入住宅
    犯行，並辯稱：該屋為伊代理母親黃馮秀妹於九十年二月二十一日所標得，伊想
    了解屋況及清理屋內遺留物品才進入屋內云云。經查：右揭事實，業據告訴人於
    警訊及偵審指訴綦詳，而被告先後二次進入上開房屋之情節，復經證人即該屋所
    在大廈之警衛張國華於警訊中證屬實，另被告係向彭明傑借用鑰匙開門進入該屋
    乙節，亦經證人彭明傑於警訊中證述在卷，雖上開房屋係被告代理其母親黃馮秀
    妹於九十年二月二十一日上午十時許，在本院民事執行處執行拍賣過程中所標得
    ，惟其母親至九十年三月五日始領得不動產權利移轉證書，此經本院調借本院民
    事執行處八十九年度執字第一二六五四號民事執行卷宗核閱屬實，並有該權利移
    轉證書及送證書各一件在卷可稽，依強制執行法第九十八條第一項規定，被告母
    親自九十年三月五日起始取得上開房屋所有權，在此之前並無使用該房屋之權限
    ，被告竟提前於九十一年二月二十一日下午六時許及同年三月一日上午九時五十
    分許，進入該屋，縱係為了解屋況及移置保管該屋內遺留之物品而為，亦屬無故
    侵入告訴人尚擁有所有權之住宅，是被告所辯，非可採信。罪證明確，被告犯行
    堪以認定。
二、核被告所為，係犯刑法第三百零六條第一項之無故侵入他人住宅罪。其先後二次
    犯行，時間緊接，所犯又係構成犯罪要件相同之罪名，顯係基於概括犯意為之，
    為連續犯，應依刑法第五十六條規定以一罪論，並加重其刑。爰審酌被告之品行
    、智識程度、因代理母親標得房屋，為了解屋況及移置保管該屋內遺留之物品而
    犯本罪之動機、犯罪之手段、對被害人所之生危害程度，以及犯罪後之態度等一
    切情狀，量處如主文所示之刑，以示懲儆，並諭知易科罰金之折算標準。
據上論斷，應依刑事訴訟法第二百九十九條第一項前段，刑法第五十六條、第三百零
六條第一項、第四十一條第一項前段，罰金罰鍰提高標準條例第一條前段、第二條，
判決如主文。
本案經檢察官余若凡到庭執行職務
中      華      民      國    九十二    年      三      月      七      日
                                      臺灣板橋地方法院刑事第五庭
                                          法  官  趙義德
右正本證明與原本無異。
如不服本判決，應於判決送達後十日內，向本院提出上訴狀。
                                          書記官  陳秀慧
中      華      民      國    九十二    年      三      月     十三     日
附錄本案論罪科刑法條全文
中華民國刑法第三百零六條第一項：
無故侵入他人住宅、建築物或附連圍繞之土地或船艦者，處一年以下有期徒刑、拘役
或三百元以下罰金。


司法院資訊處製作；財團法人民間司法改革基金會備份。
